臺灣臺中地方法院刑事裁定
　　　　　　　　　　　　　　　　　　 111年度聲字第485號 
聲  請  人  臺灣臺中地方檢察署檢察官
受  刑  人  王文興



上列聲請人因受刑人數罪併罰有二裁判以上，聲請定其應執行之
刑（111年度執聲字第271號），本院裁定如下：
    主  文
王文興因犯如附表所示各罪，所處如附表所示之刑，應執行有期
徒刑貳年，如易科罰金，以新臺幣壹仟元折算壹日。
    理  由
一、聲請意旨略以：受刑人王文興因犯竊盜等案件，先後經判決
    確定如附表，符合數罪併罰之要件，應依刑法第53條及第51
    條第5款之規定，定其應執行之刑，爰依刑事訴訟法第477條
    第1項規定聲請裁定，併請依照刑法第41條第1項、第8項，
    諭知易科罰金之折算標準等語。
二、按裁判確定前犯數罪者，併合處罰之；數罪併罰，有2裁判
    以上者，依刑法第51條之規定，定其應執行之刑，刑法第50
    條第1項前段、第53條分別定有明文。又依刑法第51條第5款
    規定，數罪併罰，分別宣告多數有期徒刑者，於各刑中之最
    長期以上，各刑合併之刑期以下，定其刑期，但不得逾30年
    。又按有二個裁判以上，經定其執行刑後，又與其他裁判併
    合而定其執行刑者，前定之執行刑當然失效，仍應以原來宣
    告之數個刑罰計算，而不以當時該數罪所定應執行刑為計算
    之基準，最高法院59年台抗字第367號裁定可資參照。又按
    法律上屬於自由裁量事項，尚非概無法律性之拘束，在法律
    上有其外部界限及內部界限。前者法律之具體規定，使法院
    得以具體選擇為適當裁判，此為自由裁量之外部界限。後者
    法院為自由裁量時，應考量法律之目的，法律秩序之理念所
    在，此為自由裁量之內部界限。法院為裁判時，二者均不得
    有所踰越。在數罪併罰而有二裁判以上，應定其應執行刑之
    案件，法院所為刑之酌定，固屬自由裁量事項，然對於法律
    之內、外部界限，仍均應受其拘束（最高法院92年度台非字
    第187號、94年度台非字第21號判決意旨參照）。末數罪併
    罰定其應執行之刑者，應由該案犯罪事實最後判決之法院檢
    察官聲請該法院裁定之，此所謂該案犯罪事實最後判決之法
    院，係指最後審理事實諭知判決之法院，且係以判決時為準
    ，不問其判決確定之先後（最高法院85年度台抗字第289號
    裁定、93年度台非字第160號判決同此看法）。本案被告所
    犯如附表所示案件，其犯罪事實最後判決之法院確為本院，
    故本院即有管轄權，合先敘明。
三、經查，本件受刑人王文興因犯如附表所示之罪，經臺灣新北
    地方法院、臺灣桃園地方法院、臺灣基隆地方法院、臺灣臺
    南地方法院及本院先後判處如附表所示之罪刑，並分別確定
    在案，此有如附表所示之判決及臺灣高等法院被告前案紀錄
    表各1份在卷可憑。而受刑人所犯如附表編號1至6所示之罪
    ，業經本院以110年度聲字第2429號裁定定應執行刑有期徒
    刑1年4月確定，依上開最高法院裁判意旨，本院應受裁量權
    內部界限之拘束，於定本件應執行刑時，自不得逾有期徒刑
    2年2月之範圍，是本院認本件合併定其應執行刑為如主文所
    示，應屬適當。又附表所示之數罪，其法定刑最重本刑均為
    5年以下有期徒刑之刑之罪，原確定判決宣告之刑期均未逾
    有期徒刑6月，是本件受刑人所犯如附表所示之案件，雖總
    刑度已逾有期徒刑6月，仍得諭知易科罰金之折算標準，附
    此敘明。
四、爰依刑事訴訟法第477條第1項，刑法第53條、第51條第5款
    ，刑法第41條第1項前段、第8項，裁定如主文。
中　　華　　民　　國　　111 　年　　2 　　月　　25　　日
                 刑事第三庭    法  官  吳孟潔
以上正本證明與原本無異。
如不服本裁定，應於收受送達後5日內向本院提出抗告狀。（應
附繕本）
　　　　　　　　　　　　　　   書記官  林育蘋　　
中　　華　　民　　國　　111 　年　　3 　　月　　1 　　日

附表：受刑人王文興定應執行刑案件一覽表
編      號             1            2            3 罪      名  竊盜 毒品危害防制條例（施用第二級毒品） 竊盜 宣  告  刑  有期徒刑3月 有期徒刑3月 有期徒刑3月 犯罪日期  109年10月23日 109年6月21日 109年10月21日 偵查機關年度案號  臺灣新北地方檢察署109年度偵字第42812號 臺灣臺中地方檢察署109年度毒偵字第4030號 臺灣臺中地方檢察署109年度偵字第38755號 最後事實審 法  院 臺灣新北地方法院 臺灣臺中地方法院 臺灣臺中地方法院  案  號 109年度簡字第7359號 110年度沙簡字第83號 110年度沙簡字第99號  判決日 109年12月29日 110年3月10日 110年3月10日 確定判決 法  院 臺灣新北地方法院 臺灣臺中地方法院 臺灣臺中地方法院  案  號 109年度簡字第7359號 110年度沙簡字第83號 110年度沙簡字第99號  判  決 確定日 110年2月18日 110年4月13日 110年4月20日 是否為得易科罰金、社勞案件  是 是 是 備      註  臺灣臺中地方檢察署110年度執助字第1000號 臺灣臺中地方檢察署110年度執字第5388號 臺灣臺中地方檢察署110年度執字第5717號 

編      號             4            5            6 罪      名  毒品危害防制條例（施用第二級毒品） 毒品危害防制條例（施用第二級毒品） 竊盜 宣  告  刑  有期徒刑4月 有期徒刑2月 有期徒刑3月 犯罪日期  109年6月18日11時52分採尿時回溯96小時內之某時許（聲請書附表載為：109 年6 月18日回溯96小時內之某時） 109年10月3日 109年11月3日 偵查機關年度案號  臺灣臺中地方檢察署110年度毒偵字第50號 臺灣桃園地方檢察署109年度毒偵字第6287號 臺灣臺中地方檢察署110年度偵字第2192號 最後事實審 法  院 臺灣臺中地方法院 臺灣桃園地方法院 臺灣臺中地方法院  案  號 110年度沙簡字第143號 109年度桃簡字第3020號 110年度沙簡字第154號  判決日 110年3月9日 110年3月29日 110年4月6日 確定判決 法  院 臺灣臺中地方法院 臺灣桃園地方法院 臺灣臺中地方法院  案  號 110年度沙簡字第143號 109年度桃簡字第3020號 110年度沙簡字第154號  判  決 確定日 110年4月19日 110年5月10日 110年5月17日 是否為得易科罰金、社勞案件  是 是 是 備      註  臺灣臺中地方檢察署110年執字第5807號 臺灣桃園地方檢察署110年度執字第5951號 臺灣臺中地方檢察署110年度執字第7000號 

編      號             7            8            9 罪      名  竊盜 竊盜 竊盜 宣  告  刑  有期徒刑3月 有期徒刑4月 有期徒刑3月 犯罪日期  109年10月8日  109年12月31日 110年2月6日 偵查機關年度案號  臺灣基隆地方檢察署109年度偵字第7358號 臺灣臺南地方檢察署110年度偵字第7489號 臺灣臺中地方檢察署110年度偵字第11127號 最後事實審 法  院 臺灣基隆地方法院 臺灣臺南地方法院 臺灣臺中地方法院  案  號 110年度基簡字第309號 110年度簡字第1184號 110年度沙簡字第1153號  判決日 110年4月21日 110年8月3日 110年11月30日 確定判決 法  院 臺灣基隆地方法院 臺灣臺南地方法院 臺灣臺中地方法院  案  號 110年度基簡字第309號 110年度簡字第1184號 110年度沙簡字第1153號（聲請書誤載為110年度沙簡字第154號）  判  決 確定日 110年6月18日 110年9月13日 111年1月3日 是否為得易科罰金、社勞案件  是 是 是 備      註  臺灣基隆地方檢察署110年執字第1099號 臺灣臺南地方檢察署110年度執字第6483號 臺灣臺中地方檢察署111年度執字第1263號